臺灣新北地方法院三重簡易庭民事判決
                                   110年度重簡字第2062號
原      告  錢小君  
            陳日亮  
共 同 訴訟
代  理  人  黃旭田律師
            陳盈如律師
被      告  林口花園廣場管理委員會

法定代理人  劉虔利  
訴訟代理人  洪瑄憶律師
上列當事人間請求侵權行為損害賠償事件，於民國111年1月20日
言詞辯論終結，本院判決如下：
    主  文
被告應給付原告錢小君新臺幣壹拾萬肆仟元，及自民國一百一十
年十月二十二日起至清償日止，按年息百分之五計算之利息。
原告其餘之訴駁回。
訴訟費用由被告負擔百分之三十五，由原告錢小君負擔百分之二
十九，餘由原告陳日亮負擔。
本判決原告錢小君勝訴部分得假執行。但被告如以新臺幣壹拾萬
肆仟元為原告錢小君預供擔保，得免為假執行。
    事  實  及  理  由
一、按訴狀送達後，原告不得將原訴變更或追加他訴，但請求之
    基礎事實同一者、不甚礙被告之防禦及訴訟之終結者，不在
    此限。民事訴訟法第255條第1項第2款、第7款分別定有明文
    。本件原告起訴時原聲明請求：被告應給付原告新臺幣（下
    同）299,200元，及自起訴狀繕本送達之翌日起至清償日止
    ，按年息百分之5計算之法定遲延利息，嗣於民國110年12月
    23日具狀追加陳日亮為原告，並於111年1月13日言詞辯論期
    日當庭變更聲明為：（一）被告應給付原告錢小君190,200
    元，及自起訴狀繕本送達翌日起至清償日止，按年息百分之
    5計算之利息。（二）被告應給付原告陳日亮109,000元，及
    自民事訴之追加暨補充理由狀(二)狀送達翌日起至清償日止
    ，按年息百分之5計算之利息。核原告訴之變更及追加，其
    請求之基礎事實同一，請求金額復與原聲明相同，且不甚礙
    被告之防禦及本件訴訟之終結，揆諸首揭規定，應予准許。
二、原告起訴主張：
(一)原告錢小君、陳日亮係坐落新北市○○區○○路000號4樓之2（
    下稱系爭房屋)林口花園廣場社區（下稱系爭社區）之住戶
    ，因系爭社區大樓外牆年久失修，於110年1月間即有磁磚剝
    落之情形，嗣同年1月14日，與原告同棟大樓之13樓外牆磁
    磚，突然大範圍迸裂及脫落，致有大量磁磚碎片自13樓墜下
    ，砸損下方系爭房屋致受有附屬之露臺、往露臺走道處上方
    之遮雨棚、其下方之各項設備及物品毀損，更有因物件毀損
    而衍生之其他損害（下稱本件事故）。嗣經原告聯繫被告後
    ，乃被告遲至過年後始啟長達三個月之施工工程，此期間不
    但造成原告財產上之損害，亦造成其生活困擾。
　1.原告錢小君因此受有下列損害：
　　(1)遮雨棚與紗門：原告修復共支出60,000元。
　　(2)露臺木棧板：因本件事故致原告錢小君鋪設於露臺之木
       棧板受損，經委請專人評估修繕費用為227,200元，綜合
       考量該木棧板原先狀態、毀損情形及使用期間，此部分
       僅請求40,000元。
　　(3)置物櫃：修復該置物櫃所支出之費用為51,508元，亦綜
       合考量原先狀態、毀損情況及使用期間，僅向被告請求2
       0,000元。
　　(4)清理費用：本件事故發生，包含其後三個月施工期間仍
       有磁磚砸落之情形，因有定期清理之必要，分別於110年
       2月1日及同年3月19日，兩次委請專人至系爭房屋清理，
       共計支出4,000元（計算式：2,000元×2＝4,000元）。
　　(5)無法使用露臺空間之損失：系爭房屋於原告錢小君購入
       時已附有專用露臺，即得使住戶享有使用該露臺之空間
       利益，然因上開事故致原告受有無法使用該露臺之損害
       ，就該露臺面積81.57平方公尺（約25坪），按房地產市
       場交易常情，露臺之每坪交易單價約為室內空間每坪交
       易單價之三分之一，則露臺之使用價值，亦應得以室內
       空間使用價值之三分之一估算，參以林口區租金行情約
       為每月每坪500元，故原告錢小君於施工修繕之三個月期
       間所受損失為12,500元（計算式：25×(500元/3)×3月＝12
       ,500元）。
　　(6)曬衣架：比較相近款式商品售價2,967元，安裝費1,290
       元，修繕費用依通常市場價格4,257元等情，僅請求2,00
       0元。
　　(7)燈具：比較相近款式商品售價999元，修繕費用依通常市
       場價格999元等情，僅請求500元。
　　(8)椅子2張：比較靠背椅相近款式商品售價1,390元，板凳
       相近款式商品售價449元，共計1,839元，惟僅請求1,000
       元。
　　(9)水費損失：110年1月14日系爭露臺處之自來水管遭砸破
       ，大量自來水流失長達40分鐘估計所受損害，故請求200
       元，並請鈞院酌定本項損害之數額。
　　(10)精神慰撫金：原告因110年1月14日遭磁磚砸落事故受有
        驚嚇，再因磁磚持續砸落期間難以正常生活，精神上受
        有痛苦，故請求慰撫金50,000元。
　2.原告陳日亮因此受有下列損害：
　　(1)被單及衣物：因上開事故受有被單及衣物毀損，致無法
       使用，支出購買新品金額分別為3,300元、6,549元，合
       計9,849元，此部分僅請求9,000元。
　　(2)精神慰撫金：原告陳日亮因本件事故而罹患胃食道逆性
       疾病及功能性消化不良之病症，並自110年3月2日起至門
       診治療共六次，本件事故對原告造成巨大之精神壓力，
       故請求慰撫金100,000元。
　3.為此，爰依據民法第544條、第227條第2項、第227條之1委
    任關係，及民法第184條第1項前段、第195條、公寓大廈管
    理條例第10條第2項、第36條第2款侵權行為等法律關係請求
    法院擇一判決，並聲明：(一)被告應給付原告錢小君190,20
    0元，及自起訴狀繕本送達翌日起至清償日止，按年息百分
    之5計算之利息。(二)被告應給付原告陳日亮109,000元，及
    自民事訴之追加暨補充理由狀(二)狀送達翌日起至清償日止
    ，按年息百分之5計算之利息。
(二)對於被告抗辯後之陳述：
　1.遮雨棚與紗門之損害賠償金額於110年4月23日管委會會議決
    議，已將折舊及違建等因素考量在內，如被告以相同理由主
    張折減，應不低於42,000元（公共意外險理賠金額25,000元
    、管委會補貼金額17,000元），且縱認應重新計算折舊或與
    有過失等因素，依該遮雨棚與紗門之修繕費用單據內容所載
    「先收材料費1/3」等語，可知該筆修繕費用之三分之一為
    材料費，其餘三分之二應為工資，故原告錢小君支出修復費
    用為60,000元，工資則應為40,000元，工資部分不應計算折
    舊，是此部分請求42,000元，自屬合理。
　2.磁磚為有相當厚度與硬度之物品，自13樓墜落至4樓時，部
    分磁磚因擦擊遮雨棚而彈跳砸至露臺木棧板，實屬可預見之
    自然現象，故本件事故毀損範圍應非僅限於磁磚剝落處正下
    方之遮雨棚。又該露臺木棧板因本件事故一再受磁磚砸損，
    造成表面凹損等情導致雨水滲漏，並於日曬雨淋中逐漸腐爛
    、變形，下方支架亦因此受損，即露臺木棧板之結構愈趨脆
    弱，再者，施工過程中被告委請之工人有逕於其上行走而踏
    破多處之情形，該露臺木棧板因此受損嚴重，實有重新鋪設
    之必要。另修復露臺木棧板所支出費用227,200元，其估價
    單內容所載「第一期材料費1/3，另層架完成1/3，完工1/3
    」等語，可知該筆修繕費用三分之一為材料費，三分之二則
    為工資，則工資151,467元(計算式：227,200元×(2/3)＝151,
    467元)，故就露臺木棧板受損害得請求賠償之數額必高於15
    1,467元，乃原告此部分僅請求40,000元，亦屬有據。
　3.觀置物櫃上方遮雨棚已因本件事故遭多處砸損，足見置物櫃
    確於磁磚砸落範圍內，且迄至施工完成前，原告錢小君難以
    即時裝設遮蔽保護該置物櫃之設備，故無法避免該置物櫃持
    續遭磁磚砸損、砂石刮損與污損及直接日曬雨淋等情形，致
    其櫃體腐爛、變形，有修繕之必要。又修復置物櫃所需支出
    之費用，報價單內容所載「拆除原有系統櫃3,500元、拆除
    系統櫃清運4,000元」均屬因清理現場所生之工資費用，可
    知修繕費用中屬工資性質部分，得以通常修復工程慣例所佔
    比例概算推估，且一般修復工程之慣例，材料占總金額百分
    之二十、工資占總金額百分之八十，與前揭遮雨棚與紗門、
    露臺木棧板修繕費用單據所載材料費占三分之一、其餘部分
    即工資性質占三分之二之比例相當，復考量近期因疫情緣故
    ，人工費用上漲等因素，堪認採同於前揭遮雨棚與紗門、露
    臺木棧板修繕費用之工資費用比例，計算該置物櫃報價單內
    容所載「系統櫃工程41,555元」中，工資為27,703元(計算
    式：41,555元×(2/3)=27,703元，元以下四捨五入)。」。準
    此，原告錢小君為修復置物櫃支出之修復費用中，工資為35
    ,203元(計算式：3,500元＋4,000元＋27,703元＝35,203元)，
    工資毋庸扣除折舊，是僅就工資部分即得請求35,203元，則
    此置物櫃部分之損害僅請求賠償20,000元，核屬正當。
　4.基於通常居住環境品質及安全考量之標準，系爭房屋露臺因
    本件事故持續堆積諸多破碎磁磚與厚重砂石、粉塵，有定期
    清理該露臺之必要。惟被告僅於事發當日派人清掃一次，其
    後原告錢小君雖一再向時任總幹事陳善劦聯繫有再次清理之
    必要，被告均未再派人打掃，為此，原告錢小君為避免再生
    更多危害，方無奈表示清掃費用自付，然復參以原告於110
    年3月22日向被告表明之請求損害項目中係包含該筆清潔費
    用，可知原告錢小君之意思非指願終局性自行承擔該筆清理
    費用。此外，原告於110年3月19日委請專人清掃其室內空間
    ，係因修復遭磁磚砸毀之遮雨棚所生之必要清理費，不應扣
    除折舊，自屬原告得請求賠償之範圍，故原告得請求清理費
    用合計為4,000元。
　5.系爭社區大樓最初建築時，即設計為四樓附有露臺之結構，
    且該露臺內外使用之磁磚皆與系爭社區大樓使用者相同，又
    該露臺係供該住戶專用之空間，則系爭房露臺空間，洵屬合
    法建物，原告依法自得享有使用利益，至所設遮雨棚是否違
    建，應不因此影響其就系爭露臺空間依法應受保障之使用利
    益。
　6.系爭房屋係原告二人共同居住使用，應受有居住安寧之人格
    利益保障，除於事發當日有大量磁磚自13樓突然砸落系爭房
    屋露臺致原告二人驚嚇外，亦於本件事故長達三個月期間內
    ，受有生活上之極大不便及困擾，且原告陳日亮罹患胃食道
    逆流等病症時點，與本件事故發生有時序上之關聯性，足證
    本件事故對居住者之精神造成巨大壓力，是原告二人因本件
    事故所造成之干擾及生活運作等，已遠超一般人社會生活所
    能容忍之程度，顯已侵害二人之居住安寧之人格利益，且情
    節重大。
二、被告則請求駁回原告之訴，陳明如受不利判決，願供擔保請
    准宣告免為假執行。並辯稱：
(一)108年8月首次發生磁磚剝落情事時，被告即洽詢廠商做大樓
    全體檢查及修繕，且因大樓整體外牆修繕屬重大公共事務，
    被告需全盤完善考量，難以立即委請廠商修繕，然被告自10
    8年系爭社區大樓外牆磁磚剝落至110年本件事故發生後，均
    有竭盡完成其應負之責任，並提供108年底至110年之區分所
    有權人會議紀錄及管委會會議記錄。另108年8月發生之磁磚
    剝落處非本件事故發生地，被告理應優先處理已造成危害之
    牆面，然被告於知悉本件事故發生後，已立即於110年1月16
    日委請廠商「空中蜘蛛」先將危片拆除。此外，不作為與損
    害之造成以有因果關係為必要，本件之磁磚掉落意外純係因
    系爭社區大樓老化所致，焉能期待被告所為之修繕應保證外
    牆磁磚必不再有任何脫落，故本件被告並無任何過失，亦無
    可歸責之事由。
(二)露臺木棧板損害與磁磚砸落之位置距離差距甚遠，且非位於
    本件事故剝落磁磚牆面下方，原告錢小君亦自承露臺木棧板
    因工人施工不慎踏破多處，非直接導因於被告之過失行為或
    不行為，故原告錢小君稱受損木棧板之處應與本件事故無涉
    。再者，露臺木棧板並無全面性結構損害，原告錢小君所提
    之露臺木棧板估價單何需全面更新，即有疑問。
(三)磁磚主要掉落遮雨棚處，非該置物櫃之正上方，置物櫃上方
    之遮雨棚並未受有嚴重之損害，遑論下方之置物櫃，則置物
    櫃之損害與本件事故無因果關係，且就原告錢小君所提出之
    置物櫃受損照片，實難以辨析有刮毀、汙損、腐爛及變形等
    情形。退萬步言，若鈞院認被告仍應賠償原告錢小君，惟原
    告錢小君提出之「遮雨棚與紗門」、「露臺木棧板」及「置
    物櫃」部分之相關單據，其片面主張前揭估價單據中「修繕
    費用中三分之一為材料費、其餘三分之二為工資性質」作為
    計算賠償金額之標準，應難憑採。
(四)清理費用部分，被告已於本件事故發生日派人打掃一次，原
    告錢小君豈應強求被告迭次打掃，且原告錢小君第二次所清
    潔位置非進行陽台與露臺之清潔，而是對室內進行清理，室
    內清理應為與本件無關之區域，況原告與時任總幹事即訴外
    人陳善劦之對話紀錄中曾表示願自付2,000元等語，依誠信
    原則，自不應再向被告請求該部分之2,000元。
(五)就無法使用露臺空間之損失部分，原告未舉證「林口區租金
    行情為每月每坪500元」之具體依據，且露臺依法並非可遮
    風避雨之獨立空間，是否得出租、具體租金情形為何，均有
    疑義，原告主張顯無理由。
(六)原告須舉證證明其他設施或物品部分之損失與本件事故具因
    果關係，亦須依法提出前揭物品之原始購買支出單據等資料
    ，並依法扣除折舊，且原告援引與其所毀損設施或物品之「
    財產相近款式之市場通常價格」之其他廠商物品資料佐證其
    所受財產損害，不得逕認係一般交易市場上之通常價格，益
    徵原告提出之其他廠商物品資料應與本件無涉，並無可採。
(七)按「於他人居住區域發出『超越一般人社會生活所能容忍』之
    噪音，應屬不法侵害他人居住安寧之人格利益，如其『情節
    重大』，被害人非不得依民法第一百九十五條第一項規定請
    求賠償相當之金額。」（參最高法院92年台上字第164號民
    事判例），是以居住安寧之人格法益，要件上需有超越一般
    人社會生活所能忍受之程度，且需情節重大。本件大樓因外
    牆磁磚脫落而於修繕期間所生之粉塵等，為不可避免情形，
    係一般社會通念之生活所得容忍之範圍，且因大樓老化為修
    繕、維護係可預見，其期間不得主張精神上損失。再者，原
    告錢小君未提出人格利益受損及因果關係之證據。至原告陳
    日亮部分，則否認其診斷證明書之形式真正，且否認其病症
    與本件事故之相當因果關係，不能逕以原告片面陳述其精神
    壓力大即作為證據等語，資為抗辯。
三、本院之判斷：
(一)本件原告主張系爭坐落新北市○○區○○路000號4樓之2房屋，
    因同棟大樓之13樓外牆磁磚砸落，導致遮雨棚與紗門、露臺
    木棧板、置物櫃、其他物品及設備等受有損害之事實，業據
    其提出建物謄本、現場毀損相關照片、110年1月22日、110
    年4月23日管委會會議記錄、收據、林口花園廣場公寓大廈1
    08年9月22日第24屆區分所有權人會議相關部分、林口花園
    廣場規約、估價單、通訊軟體LINE對話記錄、系爭社區近數
    年之房屋出租公開資訊、與受損物品與設備相近款式者售價
    查詢、清掃費用證明書、報價單、收據暨發票、特力屋訂單
    查詢及診斷證明書等件為證。被告則不爭執系爭社區13樓磁
    磚砸落之事實，惟否認應負損害賠償責任，並以上開情詞置
    辯。經查：
(二)按因故意或過失，不法侵害他人之權利者，負損害賠償責任
    。民法第184條第1項前段定有明文。公寓大廈共用部分、約
    定共用部分之修繕、管理、維護，由管理負責人或管理委員
    會為之；共有及共用部分之清潔、維護、修繕及一般改良亦
    屬管理委員會職務，公寓大廈管理條例第10條第2項本文、
    第36條第2款規定復分別明定。是倘管理委員會未盡其管理
    維護共有及共用部分之職務而致區分所有權人受有損害，該
    區分所有權人自得訴請管理委員會賠償。查系爭社區大樓屋
    齡已逾20年，其外牆經老化、風蝕等自然耗損而剝落之情事
    ，為兩造所不爭執，而公寓大廈之外牆，係建築物主要構造
    ，為維持建物安全及其外觀所必要的構造，性質上應亦不許
    分割而獨立為區分所有之客體，由全體住戶共同使用，自應
    認系爭房屋之外牆為系爭社區之共用、共有部分，揆諸上開
    公寓大廈管理條例第10條第2項前段規定，系爭大樓外牆之
    修繕、管理、維護，即應由被告負責檢修及維護。雖被告抗
    辯已於108年8月首次發生磁磚剝落事件時，即洽詢廠商為大
    樓全體檢修，並於本件事故發生後兩日旋委請廠商先將危片
    拆除，有108年底至110年之區分所有權人會議紀錄及管委會
    會議記錄為據，因認本件事故對原告所造成之損害無因果關
    係，被告亦無過失等語置辯。惟查，被告雖於本件事故發生
    後兩日即先將危片拆除，惟未做其他防護措施致原告之損害
    擴大，而既於兩年前已明知系爭社區大樓外牆因老化已有磁
    磚脫落之情形，卻未儘早修繕、管理維護至不因自然耗損而
    掉落之狀態，難認被告就其保管義務並無欠缺，自有過失，
    且原告所受損害與被告社區大樓磁磚掉落間有相當因果關係
    ，則被告就原告所受之損害應負賠償責任。
(三)次按當事人主張有利於己之事實者，就其事實有舉證之責任
    ，民事訴訟法第277條前段定有明文。再因故意或過失，不
    法侵害他人之權利者，負損害賠償責任；不法毀損他人之物
    者，被害人得請求賠償其物因毀損所減少之價額，民法第18
    4條第1項前段及第196條分別定有明文。又侵權行為之成立
    ，須行為人因故意過失不法侵害他人權利，亦即行為人之行
    為須具備歸責性、違法性，並不法行為與損害間有因果關係
    ，始能成立，且主張侵權行為損害賠償請求權之人，對於侵
    權行為之成立要件應負舉證責任，最高法院100年度台上字
    第328號判決要旨參照。茲就原告請求之金額審究如下：
　1.原告錢小君部分：
　　①遮雨棚與紗門60,000元：原告主張因本件事故支出修復其
      遮雨棚與紗門共60,000元之事實，固據其提出收據為證，
      惟依110年4月23日管委會會議紀錄略以：「公共意外險理
      賠金額25,000元、管委會補貼17,000元」，並考量折舊及
      違建等因素，故於該會議決議核列遮雨棚與紗門之修繕費
      用為42,000元，復為兩造所不爭執，且依該修繕費收據所
      載「先收材料費1/3，餘額2/3」等語，有該收據附卷可稽
      ，因認工資所占修繕費用之比例應為三分之二，即40,000
      元（計算式：60,000×2/3＝40,000），而工資部分不計算
      折舊，故認原告請求修復遮雨棚與紗門之費用應核減為42
      ,000元，自屬允當，逾此部分之請求，即屬無據，不予准
      許。
　　②露臺木棧板40,000元：原告主張因本件事故其露臺木棧板
      遭毀損，並提出與其所述相符之毀損照片及估價單等資料
      佐證，其估價單所載金額為227,200元，僅請求40,000元
      。被告雖辯稱露臺木棧板損害位置與磁磚砸落處不相符，
      兩者無因果關係，且露臺木棧板所受損害為施工工人所造
      成，應與被告無涉，並質疑該露臺木棧板為何需全面更新
      等語。惟查，衡諸一般社會經驗法則，大樓外牆磁磚自高
      樓層墜下，除垂直掉落外，尚可能因風吹、磨擦等因素致
      偏離原本垂直下落軌道，則縱該露臺木棧板非磁磚剝落處
      之正下方，亦有受損之虞，且木製材料受損後內部滲水，
      內外將有腐爛、變形，故該露臺木棧板整體結構受損而脆
      弱化，應有重新鋪設之需求，有毀損照片附卷可稽，是被
      告持前開理由辯稱無因果關係、工人踏損所致及質疑全面
      更新等語，不惟有違一般社會經驗法則，且乏依據，所辯
      尚難憑採。次查，修復該露臺木棧板估價單總金額為227,
      200元，其內容載明「第一期材料費1/3，另層架完成1/3
      ，完工1/3」等語，可知三分之二則為工資，則露臺木棧
      板修繕費用工資為151,467元(計算式：227,200元×(2/3)＝
      151,467元)，而工資並無折舊問題，故就露臺木棧板受損
      害得請求賠償之數額即高於151,467元，是原告此部分僅
      請求40,000元，並無不當，應予准許。
　　③置物櫃20,000元：原告主張遮雨棚下方之置物櫃因本件事
      故毀損，並提出報價單及毀損照片為證，被告雖以磁磚掉
      落位置非該置物櫃正上方，遮雨棚未受嚴重破損，遑論下
      方置物櫃等語置辯。惟查，該置物櫃上方之遮雨棚確已多
      處遭砸損，並有磁磚零散落在其上方，有毀損照片附卷可
      稽，且依該置物櫃之報價單含稅金額為51,508元，載明「
      拆除原有系統櫃3,500元、拆除系統櫃清運4,000元」，應
      屬清理現場所生之工資費用，參以修繕費用中屬工資性質
      部分，得以通常修復工程慣例所佔比例概算推估，即依一
      般修復工程之慣例，材料占總金額百分之二十、工資占總
      金額百分之八十（最高法院86年度台上字第540號民事判
      決參照），核與前揭遮雨棚與紗門、露臺木棧板修繕費用
      單據所載材料費占三分之一、其餘部分即工資性質占三分
      之二之比例相當，故本件「系統櫃工程41,555元（未稅)
      」工資占總金額三分之二，材料占三分之一概算標準，則
      工資為27,703元(計算式：41,555元×(2/3)=27,703元)，
      工資無折舊問題，是原告就置物櫃部分之損害主張被告應
      賠償其所受損失20,000元，核無不當，應予准許。
　　④清理費用4,000元：原告固主張於110年2月1日及同年3月19
      日委請專人至系爭住宅清理2次，一次2,000元，清理費用
      共計4,000元，並據提出清掃證明為證，然被告辯稱依誠
      信原則，原告既就清理費用願自付2,000元，自應扣除。
      經查，原告錢小君與時任總幹事即訴外人陳善劦之對話記
      錄中曾提到：「這次清掃我願意自付2,000元予清潔人員
      」、「清掃工作我不為難管委會，我會自給付錢請人清掃
      」等語，有對話記錄附卷可稽，足見原告已自願支付第二
      次之清理費用，自不得於事後再向被告請求該筆費用。又
      第二次清理費用原告已表示願自行負擔，有如前述，則兩
      造爭執室內清理是否屬損害求償之範圍，已無必要，茲不
      另贅。故認原告錢小君請求清理費用應核減為2,000元，
      始為適當，逾此部分之請求，即屬無據，不應准許。
　　⑤無法使用露臺空間之損失：原告固主張系爭房屋附有露臺
      ，故其有使用該露臺空間之利益，惟因本件事故而無法使
      用該露臺空間，因此損失12,500元，即該附設露臺之面積
      81.27平方公尺(約25坪)，參以露臺之每坪交易單價為室
      內空間每坪交易單價的三分之一，及林口區租金行情約為
      每月每坪500元（計算式：25×(500元÷3)×3＝12,500元），
      並提出系爭社區近數年之房屋出租公開資訊等資料為據。
      惟查，縱原告購入系爭房屋附有專用露臺，系爭露臺雖有
      構造上之獨立性，然無對外通行之管道，且不能排除系爭
      房屋其他部分成為單獨之交易對象，不具單獨之經濟效用
      ，即無使用上之獨立性。對此，原告錢小君固主張住戶應
      享有使用該露臺之空間利益，且該露臺使用價值以室內空
      間交易價值之三分之一估算等語，惟承前所述，該露臺非
      屬獨立空間即無法單獨出租或出賣，不具使用獨立性及單
      獨之經濟效用，且原告亦未舉證證明該露臺之具體租金價
      額，徒以林口區租金行情約為每月每坪500元及系爭社區
      近數年之房屋出租公開資訊查詢估價，缺乏具體租金依據
      ，難認該露臺空間使用上有損害，是原告請求被告應給付
      該露臺空間無法使用之損失，顯屬無稽。
　  ⑥曬衣架2,000元、燈具500元、椅子2張計1,000元及水費損
      失200元：本件原告請求被告賠償因本件事故致其所有之
      曬衣架、燈具、椅子2張毀損及水管破裂所流失之自來水
      之損失，惟被告抗辯原告錢小君須舉證其所受損失與本件
      事故之因果關係、原始單據資料及不得以「財產相近款式
      之市場通常價格」之其他廠商物品資料佐證其所受財產損
      害等語。經查，曬衣架及椅子2張部分原告錢小君僅提出
      相近款式商品查詢紀錄、特屋訂單查詢等件為證，損失水
      費部分亦僅以自來水費估算，均未提出具體證據以證明所
      受之損失；再者，原告雖提出換新燈具之發票為證，然本
      件事故發生係自110年1月14日起，其所開立之發票日期為
      110年12月16日，時間相隔幾近一年，該紙發票是否得作
      為原燈具因本件事故受損後換新之支出證明？其與本件事
      故是否有因果關係？均有疑義。此外，原告錢小君復未能
      舉證以實其詞，是原告就前揭部分損失請求被告負損害賠
      償責任，要無證據證明其所受損失及因果關係之存在，即
      無從認定原告此部分之損害乃肇因於本件事故，揆諸上揭
      說明，核與侵權行為之構成要件未合，原告此部分主張，
      洵屬無據，自難採信。
　　⑦慰撫金50,000元：按民法第195條第1項固規定被害人得請
      求非財產上之損害賠償即精神慰撫金，惟此限於加害人不
      法侵害被害人之身體、健康、名譽、自由、隱私、貞操，
      或其他人格法益等，此觀之民法第195條規定即明。查本
      件事故係侵害原告錢小君之財產權，侵害部分有如前述，
      則原告錢小君主張其因本件事故受有驚嚇，故請求精神慰
      撫金50,000元，然未據其提出醫院診斷證明書以證明精神
      上痛苦不堪受有損害，核與「身體、健康、名譽、自由、
      信用、隱私、貞操或其他人格法益」等保護法益之客體不
      符，揆諸前揭說明，原告應僅係受財產上之損害而已，難
      認被告對原告之人格權有何加害行為，而與民法第195條
      第1項所定要件不符，核無據此請求被告賠償慰撫金之餘
      地，況縱認原告因本件事故施工三個月期間，造成其生活
      不便與困擾，而有侵害其個人之居住安寧之人格利益，然
      本件事故之施工三個月期間所生之粉塵等影響，應為可預
      見且屬修繕過程中不可避免，應為一般社會生活所能容忍
      ，亦無情節重大之情事，則被告前揭所辯，應有理由，尚
      值採信。
  2.原告陳日亮部分：
　　①被單及衣物9,000元：原告陳日亮主張因本件事故其所有之
      被單及衣物受損，並提出毀損照片、收據及發票等件為證
      。經查，上開被單及衣物是否均屬原告陳日亮所有，不惟
      有疑，且依該新被單及衣物之發票係110年12月15日所開
      立，核與本件事故相隔已近1年，是否可援為支出之證明
      及因果關係之證據，亦有疑義，復原告陳日亮亦無提出其
      他證據以實其詞，是原告陳日亮此部分主張與被告應負之
      損害賠償責任，尚難認有因果關係存在，依上揭說明，核
      與侵權行為之構成要件未合，洵屬無據，自難憑採。
　　②慰撫金100,000元：按不法侵害他人之身體、健康、名譽、
      自由、信用、隱私、貞操，或不法侵害其他人格法益而情
      節重大者，被害人雖非財產上之損害，亦得請求賠償相當
      之金額。民法第195條第1項前段定有明文。查本件原告陳
      日亮固主張因本件事故致其胃食道逆性疾病、功能性消化
      不良，且自110年3月2日起至門診治療共計6次，並提出診
      斷證明書為證，惟胃食道逆流之成因諸多，縱原告陳日亮
      患病時間與本件事故發生時間重疊，尚不能逕認係因本件
      事故造成其罹病而就診，且原告陳日亮亦未提出其他具體
      證據證明其間之因果關係，是原告陳日亮就此部分主張被
      告應負損害賠償責任，要無因果關係，核與侵權行為之構
      成要件不該當，故原告此部分請求，即屬無據，不應准許
      。
　　3.綜上，原告錢小君因被告侵權行為所受損害，合計為104,
      000元【計算式：42,000元（遮雨棚與紗門部分）＋40,000
      元（露臺木棧板部分）＋20,000元（置物櫃部分)＋2,000（
      清理費用部分）＝104,000元】）。
四、從而，原告依侵權行為之法律關係，請求被告應給付原告錢
    小君104,000元，及自110年10月22日起至清償日止，按年息
    百分之五計算之利息，為有理由，應予准許。逾此部分之其
    餘請求，為無理由，應予駁回。
五、本件原告勝訴部分係依民事訴訟法第427條第1項規定適用簡
    易程序所為被告敗訴之判決，爰依同法第389條第1項第3款
    之規定，依職權宣告假執行；並依被告之聲請，酌定相當金
    額，准許被告預供擔保後免為假執行。
六、本件事證已臻明確，兩造其餘主張、攻擊防禦方法及所提之
    證據，均核與本件判決所認結果不生影響，爰毋庸一一記論
    ，附予敘明。 
七、結論：原告之訴為一部有理由，一部無理由，依民事訴訟法
    第436條第2項、第79條、第389條第1項第3款，判決如主文
    。
中　　華　　民　　國　　111 　年　　1 　　月　　24　　日
                  臺灣新北地方法院三重簡易庭
                          法　官　彭松江
以上正本係照原本作成。
如不服本判決，應於送達後20日內，向本院提出上訴狀並表明上
訴理由，如於本判決宣示後送達前提起上訴者，應於判決送達後
20日內補提上訴理由書（須附繕本）。如委任律師提起上訴者，
應一併繳納上訴審裁判費。
中　　華　　民　　國　　111 　年　　1 　　月　　24　　日
                          書記官　許雁婷